ACORDAO-COMPLETO-2548771

ACÓRDÃO 4835/2022 ATA 29/2022 - PRIMEIRA CÂMARA

VISTOS, relatados e discutidos estes autos de embargos de declaração opostos por Lourival Mendes de Oliveira Neto e Associação Sergipana de Blocos de Trio contra o Acórdão 3694/2022-TCU-Primeira Câmara;
ACORDAM os Ministros do Tribunal de Contas da União, reunidos em Sessão da 1ª Câmara, diante das razões expostas pelo Relator, em:
9.1.  conhecer dos presentes embargos de declaração para, no mérito, rejeitá-los;
9.2. dar ciência aos embargantes.

Embargos de declaração interposto por Associação Sergipana de Blocos de Trio,Lourival Mendes de Oliveira Neto  contra o Acórdão 3694/2022-1ª Câmara..

Primeira Câmara

Associação Sergipana de Blocos de Trio.

3. Interessados/Responsáveis/Recorrentes:
3.1. Responsáveis: Associação Sergipana de Blocos de Trio (32.884.108/0001-80); Lourival Mendes de Oliveira Neto (XXX.702.215-XX); Paulo Ribeiro dos Santos (10.758.355/0001-06).
3.2. Recorrentes: Lourival Mendes de Oliveira Neto (XXX.702.215-XX); Associação Sergipana de Blocos de Trio (32.884.108/0001-80).

13.1. Ministros presentes: Benjamin Zymler (na Presidência) e Walton Alencar Rodrigues (Relator).
13.2. Ministro-Substituto convocado: Marcos Bemquerer Costa.
13.3. Ministros-Substitutos presentes: Augusto Sherman Cavalcanti e Weder de Oliveira.

WALTON ALENCAR RODRIGUES

Ministro Walton Alencar Rodrigues.

Trata-se de embargos de declaração opostos por Associação Sergipana de Blocos de Trio e Lourival Mendes de Oliveira Neto, contra o Acórdão 3694/2022-TCU-Primeira Câmara, nos seguintes termos:
3 - DA OBSCURIDADE E CONTRADIÇÃO 
3.1 - Do Nexo de Causalidade e da Competência 
Na análise da justificativa, essa nobre corte retoma a análise sobre o nexo causal e volta a decidir com base no que se processa na área privada, contrário a função do Tribunal de Contas, na forma do seu regimento e conforme dispõe o Acórdão 1435/2017-TCU-Plenário. 
Acórdão 9313/2017-TCU-Primeira Câmara (...) retomo a declaração de voto do Acórdão 1435/2017-TCU-Plenário, no qual deixei registrado que o funcionamento do mercado de eventos envolve a participação de empresários exclusivos e empresários exclusivos ad hoc. Dessa forma, a arbitragem de ganhos internos no relacionamento desses atores entre si e entre eles e os artistas não é função deste Tribunal. Cabia ao MTur ter demonstrado que o valor pago era compatível com o preço de mercado ou com 
Verifica-se desde logo que, ao compulsar os autos, a Embargante é parte ilegítima para figurar no polo passivo desta demanda, em tese, a condenação se baseou em valores relacionados ao funcionamento de um mercado privado que envolveu arbitragem de ganhos particulares, intrínseco à uma relação privada que foge à competência do TCU. 
Assim, é justa e devida a ausência de interesse processual pela incompetência do Tribunal de Contas da União na relação de interesse privado. 
A relação entre artista e empresário contratante configura-se relação entre terceiros, estranha à competência do TCU discutida em diversos acórdãos dessa corte.
Logo, inexiste dolo ou culpa na relação entre o privado com o Embargante por eventuais diferenças de preços ou pela ausência de recibo do artista que resulte na condenação do Embargante.
Ademais, Ações Judiciais na Justiça Federal relacionadas a Tomadas de Contas abertas contra a Embargante, foram julgadas reconhecendo a ausência de dolo ou culpa da Convenente ASBT, a saber: 
Processo de nº : 0803927-43.2018.4.05.8500, 
Processo de nº : 0804059-03.2018.4.05.8500 
Pelo exposto, resta demonstrada a possibilidade de atribuir efeitos modificativos aos embargos de declaração. 
4. DO PEDIDO 
Pelo exposto requer: 
Que seja conhecido o presente Embargo de Declaração, pois é tempestivo e estão presentes todos os requisitos legais. 
Que, no mérito, seja provido o presente Embargo de Declaração, já que resta demonstrada a presença de obscuridade e contradição no acórdão embargado, para que sejam sanadas e a possibilidade de atribuir efeito modificativo ao presente embargo.

não há

Procuradora-Geral Cristina Machado da Costa e Silva.

TOMADA DE CONTAS ESPECIAL. CONVÊNIO. EVENTO FESTIVO. SUPERFATURAMENTO. CONTAS IRREGULARES. DÉBITO. MULTA. RECURSOS DE RECONSIDERAÇÃO. CONHECIMENTO. NEGATIVA DE PROVIMENTO. EMBARGOS DE DECLARAÇÃO. CONHECIMENTO. REJEIÇÃO.

TOMADA DE CONTAS ESPECIAL (TCE)

Secretaria de Recursos (Serur); Secretaria de Controle Externo de Tomada de Contas Especial (SecexTCE).

Trata-se de embargos de declaração opostos por Associação Sergipana de Blocos de Trio e Lourival Mendes de Oliveira Neto, contra o Acórdão 3694/2022-TCU-Primeira Câmara, que julgou recursos de reconsideração em face do Acórdão 8212/2020-TCU-Primeira Câmara.
O Tribunal julgou irregulares as contas dos embargantes, tendo em vista superfaturamento nos preços praticados nas contratações das bandas que se apresentaram no "1º Encontro de Vaqueiros de Aquidabã", apoiado pelo Convênio 416/2010, celebrado com o Ministério do Turismo.
Os responsáveis alegam contradição e obscuridade do acórdão embargado em relação aos Acórdão 9313/2017-TCU-Primeira Câmara e 1435/2017-Plenário, que teriam considerado a relação entre banda e empresário de natureza privada, sem possibilidade de verificação por esta Corte.
Conheço dos recursos por preencherem os requisitos previstos nos artigos 32 e 34 da Lei 8.443/1992.
Em relação ao mérito, os embargos devem ser rejeitados.
Entende-se por obscuridade o defeito redacional ou a má formulação de conceitos, que comprometem a compreensão da decisão. 
A contradição passível de questionamento pela via dos embargos é afirmação conflitante, quer na fundamentação, quer entre a fundamentação e a conclusão da decisão. 
Assim, não são aceitos argumentos sobre obscuridade e contradição em relação a outros julgados do Tribunal ou até mesmo a decisões do Poder Judiciário e jurisprudência não utilizada para fundamentar o acórdão.
Diante do exposto, conheço e rejeito os embargos de declaração opostos por Associação Sergipana de Blocos de Trio e Lourival Mendes de Oliveira Neto, contra o Acórdão 3694/2022-TCU-Primeira Câmara.
TCU, Sala das Sessões, em 23 de agosto de 2022.
WALTON ALENCAR RODRIGUES 
Relator